---
title: "Лабораторная 3_2"
author: Елизавета Гришина
output: 
  html_document:
    df_print: kable
---

Файл ExpImp.RData. Приведите данные к формату tidydata. Отобразите суммарные значения экспорта и импорта по субъектам федерации, находящимся в Центральном федеральном округе, в виде столбчатой диаграммы [сгруппировав значения по названию субъекта федерации]. Экспорт и импорт обозначьте разными цветами. Сделайте второй график, наложив столбцы экспорта и импорта один на другой и подписав значения разниц между экспортом и импортом.

Загрузим необходимые библиотеки и исходные данные
```{r echo=TRUE, error=FALSE, message=FALSE, warning=FALSE, include=TRUE}
library(dplyr)
library(tibble)
library(ggplot2)
library(magrittr)
library(tidyr)
library(tidyverse)
library(data.table)
library(reshape2)

# Поменяйте путь расположения файла на собственный
# load('C:/Users/Елизавета/RLab2/Lab3_2/ExpImp.RData')
load("ExpImp.RData")

```

Преобразуем данные к формату tidydata, выберем только интересующий нас Центральный Федеральный округ и сделаем числовыми необходимые значения
```{r echo=TRUE, error=FALSE, message=FALSE, warning=FALSE, include=TRUE}
expimp <- tibble(ExpImp)
expimp <- slice(expimp, 3:20)
expimp[2:13] <- lapply(expimp[2:13], function(x) as.numeric(sub('-', '0', x)))

```


Выделим столбцы с импортом и экспортом. Посчитаем суммарные значения.
```{r echo=TRUE, error=FALSE, message=FALSE, warning=FALSE, include=TRUE}
exp <- grep('.*Экспорт', colnames(expimp))
imp <- grep('.*Импорт', colnames(expimp))

expimp <- expimp %>%
    mutate(Суммарный_экспорт = select(., exp) %>% rowSums(na.rm = TRUE)) %>%
    mutate(Суммарный_импорт = select(., imp) %>% rowSums(na.rm = TRUE))

head(expimp)

```


Изменим имя столбца для удобства и оставим только необходимые столбцы. Далее соединим два последних столбца в один и добавим тип значения: импорт или экспорт.

Строим стобчатую диаграмму с показателями импорта и экспорта по регионам.

```{r echo=TRUE, error=FALSE, message=FALSE, warning=FALSE, include=TRUE, }
colnames(expimp)[1] <- "Region"
expimp <- expimp[c(1, 14, 15)]

head(expimp)

expimp2 <- tibble(melt(data.table(expimp), id.vars="Region"))

head(expimp2)


plot <- ggplot(expimp2, aes(x=value, y=Region, fill=variable)) +
  geom_bar(stat='identity', position='dodge') + xlab("Объем") + ylab("Регион") +
  ggtitle("Объем экспорта и импорта в Центральном Федеральном округе") + 
  scale_fill_discrete(name = "Экспорт/Импорт") + theme(text = element_text(size=20),
        axis.text.x = element_text(angle=90, hjust=1)) 

```


Выведем получившуюся диаграмму

```{r echo=TRUE, error=FALSE, message=FALSE, warning=FALSE, include=TRUE, fig.align="center", fig.width = 14, fig.height=10}
plot

```

Посчитаем разность между экспортом и импортом. Построим другую столбчатую диаграмму с разностью значений.
```{r echo=TRUE, error=FALSE, message=FALSE, warning=FALSE, include=TRUE}
difference = expimp$Суммарный_экспорт - expimp$Суммарный_импорт
difference = rep(difference, 2)
difference

plot2 <- ggplot(expimp2, aes(x=value, y=Region, fill=variable)) +
  geom_bar(stat='identity') + xlab("Объем") + ylab("Регион") +
  ggtitle("Объем экспорта и импорта в Центральном Федеральном округе") + 
  scale_fill_discrete(name = "Экспорт/Импорт") + 
  geom_text(aes(label=ifelse(variable=="Суммарный_экспорт",difference, "")), position = position_stack(vjust = 1)) + theme(text = element_text(size=20),
        axis.text.x = element_text(angle=90, hjust=1)) 

```

Выведем получившуюся диаграмму

```{r echo=TRUE, error=FALSE, message=FALSE, warning=FALSE, include=TRUE, fig.align="center", fig.width = 14, fig.height=10}
plot2

```
