---
title: "# Лабораторная работа 2"
author: Елизавета Гришина
output: html_document
---

Напишите функцию, в которой пользователь подает на вход название субъекта федерации или федерального округа и получает на выходе получает два списка: в первом списке названия тех отраслей промышленности, по которым экспорт превышает импорт, а во втором - названия тех отраслей промышленности, по которым импорт превышает экспорт.

```{r setup, include=FALSE}
knitr::opts_chunk$set(echo = TRUE)
```

Загрузим данные
```{r}
source('lab2.R')
load('ExpImp.RData')
print(head(ExpImp))
```
Функция находит и возвращает отрасли, где больше импорт и где больше экспорт. Сначала идет сравнение для всех отсраслей. Функция 'compare' возвращает True, если больше эспорт и False, если болше импорт. Результат добавляется к исходной таблице. Далее находятся отрасли, где больше эскпорт, потом где импорт.
```{r}
get_branches <- function(df, region){
  names <- c("Прод", "ТЭК", "Древ", "Мет", "Маш")
  new_cols <- data.frame(sapply(names, compare, df = df))
  merged <- cbind.data.frame(df, new_cols)
  exp <- find_branches(merged, region, names, export)
  imp <- find_branches(merged, region, names, import)
  return(list(export=exp, import=imp))
}
```
В качестве примера рассмотрим вывод функции для региона "Российская Федерация"
```{r}
res = get_branches(ExpImp, "Российская Федерация")
print(res)
```
